Udacity Course: EDA - Exploratory Data Analysis
Lesson 3: Explore One Variable
========================================================

Elegir la direccion el workspace:
```{r}
library(ggplot2)
library(ggthemes)
library(gridExtra)

getwd()
list.files()
setwd('C:/Users/Gorka/Dropbox/Proyecto_MSI/WORKSPACE/EDA_Course_Materials/lesson3')
```

Si pongo read.csv('pseudo_facebook.tsv', sep = '\t') o read.delim('pseudo_facebook.tsv') es lo mismo:
```{r}
pf = read.csv('pseudo_facebook.tsv', sep = '\t')
pf2 = read.delim('pseudo_facebook.tsv') # Sinmas, usare la variable "pf"
```

Ver el nombre de las variables del dataset:
```{r}
names(pf)
```

## Histograma del cumpleaños de los usuarios de facebook
```{r}
## Libreria para graficos:
library(ggplot2)
## Libreria para cambiar los temas del grafico:
## @source: https://github.com/jrnold/ggthemes#examples 
library(ggthemes)
theme_set(theme_minimal(14))

## Ver que variables hay, para poder elegir la que mas me conviene.
names(pf)

qplot(x = dob_day, data = pf) # dob_day = data birthday
qplot(x = dob_day, data = pf) + scale_x_discrete(breaks=1:31)  # 31 = days of the month.
```

Otra forma para crear un histograma:
```{r}
ggplot(aes(x = dob_day), data = pf) + geom_histogram() + scale_x_discrete(breaks = 1:31)
```

## Dividir los datos del dataset en diferentes histogramas
Dividir el histograma en 12 cachos. A la funcion qplot le añadimos un nivel 
más: facet_wrap. Coge una fórmula (~) y despues ponemos la variable en la que
queremos dividir los datos (dob_month). 

```{r fig.width=7, fig.height=6}
qplot(x = dob_day, data = pf) + scale_x_discrete(breaks=1:31) + facet_wrap(~dob_month, ncol=3)
```

Sintaxis equivalente con ggplot:
```{r}
ggplot(data = pf, aes(x = dob_day)) + geom_histogram() + scale_x_discrete(breaks = 1:31) + 
  facet_wrap(~dob_month)
```

Cuando quieres dividir los datos respecto a más variables, se usa:
facet_grid(vertical~horizontal)

## Contar Amigos de facebook y escalar grafico:
```{r}
qplot(x = friend_count, data = pf) #el resultado no es bueno

##Con xlim, metemos un vector donde le decimos la posición inicial y final.
qplot(x = friend_count, data = pf, xlim = c(0,1000))

## Otra forma de hacer lo mismo
qplot(x = friend_count, data = pf) + scale_x_continuous(limits = c(0,1000))
```

La misma sintaxis para ggplot:
```{r}
ggplot(aes(x = friend_count), data = pf) + 
  geom_histogram() + scale_x_continuous(limits = c(0, 1000), breaks = seq(0, 1000, 50))
```

## Ajustar el binwidht del plot:
```{r}
qplot(x = friend_count, data = pf, binwidth = 25) + 
  scale_x_continuous(limits = c(0,1000), breaks = seq(0, 1000, 50))
```

## Divide the friend_count data in male and female
```{r}
qplot(x = friend_count, data = pf, binwidth = 25) + 
  scale_x_continuous(limits = c(0,1000), breaks = seq(0, 1000, 50)) +
  facet_wrap(~gender)

## In the alternate solution below, the period or dot in the formula for facet_grid()    represents all of the other variables in the data set. Essentially, this notation splits up the data by gender and produces three histograms, each having their own row. 
qplot(x = friend_count, data = pf) + facet_grid(gender ~ .)

## equivalent in ggplot format:
ggplot(aes(x = friend_count), data = pf) + 
  geom_histogram() + 
  scale_x_continuous(limits = c(0, 1000), breaks = seq(0, 1000, 50)) + 
  facet_wrap(~gender)
```

Para quitar el plot NA que sale:
```{r}
qplot(x = friend_count, data = subset(pf, !is.na(gender)), binwidth = 25) + 
  scale_x_continuous(limits = c(0,1000), breaks = seq(0, 1000, 50)) +
  facet_wrap(~gender)

## equivalent in ggplot format:
ggplot(aes(x = friend_count), data = subset(pf, !is.na(gender)) + 
  geom_histogram() + 
  scale_x_continuous(limits = c(0, 1000), breaks = seq(0, 1000, 50)) + 
  facet_wrap(~gender)
```

## Conocer la cantidad de una variable:
Para saber que cantidad hay más: mujeres o hombres.
```{r}
table(pf$gender)

## by(variable, categorical variable "variable que contiene los segmentos que queremos", función)
by(pf$friend_count, pf$gender, summary)
```
> by(pf$friend_count, pf$gender, summary)
pf$gender: female
   Min. 1st Qu.  Median    Mean 3rd Qu.    Max. 
      0      37      96     242     244    4923 
------------------------------------------------------------------------ 
pf$gender: male
   Min. 1st Qu.  Median    Mean 3rd Qu.    Max. 
      0      27      74     165     182    4917 

El valor de "Median" es mejor que "Mean" porque es una estadística más robusta. It marcs the halfway point for all data points. We can report a reliable location of the center of our distribution.



## Cuantos días alguien ha usado facebook. Tenure ~= permanencia/tendencia...
```{r}
## Estoy midiendo el uso en días.
## The parameter color determines the color outline of objects in a plot.Las lineas que bordean la barra.
## The parameter fill determines the color of the area inside objects in a plot.
## You might notice how the color black and the hex code color of #099DD9 (a shade of blue) are wrapped inside of I(). The I() functions stand for 'as is' and tells qplot to use them as colors. 
qplot(x = tenure, data = pf, binwidth = 30, 
      color = I('black'), fill = I('#099DD9') )
```
Colores en hexadecimal:
http://en.wikipedia.org/wiki/Web_colors


Equivalente con la sintaxis ggplot:
```{r}
ggplot(aes(x = tenure), data = pf) + 
   geom_histogram(binwidth = 30, color = 'black', fill = '#099DD9')
```

### Crear un histograma de Tenure por años, en vez de por días.
Establecer un valor apropiado a binwidth .
```{r}
## Calcular el valor para un año:
## 365dias/365 = 1año --> tenure/365
## ahora el eje 'x' simboliza años y el eje 'y' cantidad.
qplot(x = tenure/365, data = pf, binwidth = 0.25,
      xlab = 'Number of years using Facebook',
      ylab = 'Number of users in sample',
      color = I('black'), fill = I('#808000') ) +
  scale_x_continuous(breaks = seq(1, 7, 1), limits = c(0, 7) )

## tambien vale:
qplot(x = tenure/365, data = pf, binwidth = 0.25,
      color = I('black'), fill = I('#808000') ) +
  scale_x_continuous(breaks = seq(1, 7, 1), limits = c(0, 7) ) + 
  xlab('Number of years using Facebook') +
  ylab('Number of users in sample')
```

Sintaxis equivalente para ggplot:
```{r}
ggplot(aes(x = tenure / 365), data = pf) + 
  geom_histogram(color = 'black', fill = '#F79420') + 
  scale_x_continuous(breaks = seq(1, 7, 1), limits = c(0, 7) ) + 
  xlab('Number of years using Facebook') + 
  ylab('Number of users in sample')
```

## Histogram of facebook users based on their age:
```{r}
pf = subset(pf, select = -subset(pf, age >= 90) )
qplot(x = age, data = pf, binwidth = 1,
      color = I('black'), fill = I('#800080') ) + 
  scale_x_continuous(breaks = seq(0, 113, 5) )  #pongo hasta 113, xq mediante summary(pf$age) obtengo que la edad maxima que aparece es 113.

## En la grafica puede verse como algunos usuarios de facebook "tienen" alrededor de años. Por lo que se deduce que han mentido al insertar la edad. Para saber kienes han mentido:
pf[pf$age >= 90, ]

## Eliminar esos usuarios de facebook de la grafica xq son datos inservibles:
## 1. Obtener en que posición (indice) del data frame originalestan.
liers = which(pf$age >= 90)
## 2. Actualizar el valor del data set.
pf = pf[-liers, ]
## 3. Plotear valores ,as lógicos.
pf = subset(pf, select = -subset(pf, age >= 90) )
qplot(x = age, data = pf, binwidth = 1,
      color = I('black'), fill = I('#800080') ) + 
  scale_x_continuous(breaks = seq(0, 113, 5) )
```

Equivalente con ggplot:
```{r}
ggplot(aes(x = age), data = pf) + 
  geom_histogram(binwidth = 1, color = 'black', fill = '#F79420') +
  scale_x_continuous(breaks = seq(0, 113, 5) )
  
```

# Transforming Data:
====================
En muchos casos, para ver una mejor distribucion de los datos, los datos se convierten a escala logaritmida o raiz cuadrada (sqrt).


```{r}
qplot(x = friend_count, data = pf)

summary(pf$friend_count)

summary(log10(pf$friend_count + 1))

summary(sqrt(pf$friend_count))
```


## Crear una salida de plot, con tres diferentes graficos, aplicando el cambio a escala logaritmica y sqrt.
```{r}
p1 = qplot(x = friend_count, data = pf)
p2 = qplot(x = log10(friend_count + 1), data = pf)  ## el 1 hay que poner por noseke movidas que sale infinito al hacer algoritmo o algo asi...
p3 = qplot(x = sqrt(friend_count), data = pf)
grid.arrange(p1, p2, p3, ncol = 1)


## con ggplot:
plot1 = ggplot(aes(x = friend_count), data = pf) +
  geom_histogram()

plot2 = plot1 + scale_x_log10()
plot3 = plot1 + scale_x_sqrt()

grid.arrange(plot1, plot2, plot3, ncol=1)
```

## Frequency Polygons.
Son similares a los histogramas, pero dibujan una curva conectando los "counts" del histograma.
Esto nos permite ver la forma y los picos de nuestra distribución (distribution) de datos en más detalle.

```{r}
qplot(x = friend_count, data = subset(pf, !is.na(gender)), 
      binwidth = 10) +
  scale_x_continuous(lim = c(0,1000), breaks = seq(0, 1000, 50) ) + 
  facet_wrap(~gender) 

## Quien tiene mas amigos en facebook, los chicos o las chicas?
## Utilizar Frequency polygon para unir los dos graficos:
qplot(x = friend_count, data = subset(pf, !is.na(gender)), 
      binwidth = 10, geom = 'freqpoly', color = gender) +  
  scale_x_continuous(lim = c(0,1000), breaks = seq(0, 1000, 50) )  
#color is indicating which freq polygon I´m on.

## Todavia no se puede contestar bien a la pregunta.
## Cambiar el eje 'y' para mostrar proporciones en vez de contajes en crudo (raw counts).
qplot(x = friend_count, y = ..count../sum(..count..), 
      data = subset(pf, !is.na(gender)), 
      xlab = 'Friend Count',
      ylab = 'Proportion of Users with that friend count',
      binwidth = 10, geom = 'freqpoly', color = gender) +  
  scale_x_continuous(lim = c(0,1000), breaks = seq(0, 1000, 50) )

## Parece que los chicos tienen mas amigos en facebook que las chicas. Busca en el grafico donde superan las chicas en cantidad de amigos:
qplot(x = friend_count, y = ..count../sum(..count..), 
      data = subset(pf, !is.na(gender)), 
      xlab = 'Friend Count',
      ylab = 'Proportion of Users with that friend count',
      binwidth = 10, geom = 'freqpoly', color = gender) +  
  scale_x_continuous(lim = c(300,1000), breaks = seq(10, 1000, 50) )

```

Sintaxis del Frequency Polygon con ggplot:
```{r}
ggplot(aes(x = friend_count, y = ..count../sum(..count..)), data = subset(pf, !is.na(gender)))+
  geom_freqpoly(aes(color = gender)) + 
  scale_x_continuous(limits = c(0, 1000), breaks = seq(0, 1000, 50)) + 
  xlab('Friend Count') + 
  ylab('Percentage of users with that friend count')
```

## Utilizar Frequency Polygon para determinar que genero (masculino/femenino) realiza mas "likes" en facebook (variable: www_likes).
Recordar, que dentro de la variable "gender" hay algunos datos NA (no pertenecen ni a masculino ni femenino) asi que hay que usar: !is.na(gender) para eliminar esos datos.

```{r}
ggplot(aes(x = www_likes), data = subset(pf, !is.na(gender)) ) +
  geom_freqpoly(aes(color = gender)) + 
  scale_x_continuous(limits = c(0, 800), breaks = seq(0, 1000, 100) )
## Con el anterior grafico, parece que las muejeres le dan mas a "like", pero no vemos que es lo que ocurre en la cola del grafico.

## otro grafico mejor:
ggplot(aes(x = www_likes), data = subset(pf, !is.na(gender)) ) +
  geom_freqpoly(aes(color = gender) ) + 
  scale_x_sqrt()

## todavia mejor:
ggplot(aes(x = www_likes), data = subset(pf, !is.na(gender)) ) +
  geom_freqpoly(aes(color = gender) ) + 
  scale_x_log10()
```

Con ese ultimo grafico, puede apreciarse como llega el punto en el que los hombres superan a las mujeres. Como saber entonces quien le da mas veces a "like"?
```{r}
## Whats the ww_like count for males? ## Which gender has more www_likes?
by(pf$www_likes, pf$gender, sum)
# pf$gender: female
# [1] 3507665
# --------------------------------------------------------------------------- 
# pf$gender: male
# [1] 1430175

```


## Box Plots
Otra forma de visualizar la distribucion de los datos.

Anteriormente dividiamos asi los datos, en dos histogramas diferentes:
```{r}
qplot(x = friend_count, data = subset(pf, !is.na(gender)), binwidth = 25) +
  scale_x_continuous(limits = c(0, 1000), breaks = seq(0, 1000, 50) ) +
  facet_wrap(~gender)
```

Ahoa vamos a usar Box Plots:
```{r}
## eje 'y' sera el friend count.
## eje 'x' es la categorical variable: male or female.
qplot(x = gender, y = friend_count, 
      data = subset(pf, !is.na(gender) ), 
      geom = 'boxplot')
```

En el resultado, salen muchos puntos outlier (fuera de los limites). Hay que ajustar el codigo.
```{r}
qplot(x = gender, y = friend_count, 
      data = subset(pf, !is.na(gender) ), 
      geom = 'boxplot') + 
  scale_y_continuous(limits = c(0, 1000) )

## otra forma:
qplot(x = gender, y = friend_count, 
      data = subset(pf, !is.na(gender) ), 
      geom = 'boxplot', ylim = c(0, 1000) ) 

## utilizando los dos metodos anteriores, eliminamos datos, por lo que no es unas solucion muy buena. Es mejor utilizar "cord Cartesian layer"
```

Utilizando "cord Cartesian layer":
```{r}
qplot(x = gender, y = friend_count, 
      data = subset(pf, !is.na(gender) ), 
      geom = 'boxplot') + 
  coord_cartesian(ylim = c(0, 250) )

by(pf$friend_count, pf$gender, summary)
```

On average, who initiated more friendships in our sample?
```{r}
qplot(x = gender, y = friendships_initiated, 
      data = subset(pf, !is.na(gender)),
      geom = 'boxplot') +
  coord_cartesian(ylim = c(0, 500) )

by(pf$friendships_initiated, pf$gender, summary)
```


## Getting Local
```{r}
summary(pf$mobile_likes)
# > summary(pf$mobile_likes)
#    Min. 1st Qu.  Median    Mean 3rd Qu.    Max. 
#     0.0     0.0     4.0   106.1    46.0 25110.0 

## The median is 4.0, lo que significa que tenemos muchos '0' en el data set.

summary(pf$mobile_likes > 0)
# > summary(pf$mobile_likes > 0)
#    Mode   FALSE    TRUE    NA's 
# logical   35056   63947       0

mobile_check_in = NA
pf$mobile_check_in = ifelse(pf$mobile_likes > 0, 1, 0)
pf$mobile_check_in = factor(pf$mobile_check_in)       ## Convert to a factor variable
summary(pf$mobile_check_in)
# > summary(pf$mobile_check_in)
#     0     1 
# 35056 63947

## 63947 personas han usado el movil.
```

What percent of check in using mobile?
```{r}
sum(pf$mobile_check_in == 1) / length(pf$mobile_check_in)
#   > sum(pf$mobile_check_in == 1) / length(pf$mobile_check_in)
# [1] 0.6459097
  
## The answer is: ~= 65%
```



  


________________________________________________________________________________________
# Apuntes:
==========
Cuando en un data set hay variables que en ciertas observaciones cobran valores sin sentido, realizar el siguiente proceso para eliminar dichas observaciones.

### En la grafica puede verse como algunos usuarios de facebook "tienen" alrededor de años. Por lo que se deduce que han mentido al insertar la edad. Para saber kienes han mentido:
pf[pf$age >= 90, ]

### Eliminar esos usuarios de facebook de la grafica xq son datos inservibles:
### 1. Obtener en que posición (indice) del data frame originalestan.
liers = which(pf$age >= 90)
### 2. Actualizar el valor del data set.
pf = pf[-liers, ]
### 3. Plotear valores ,as lógicos.
pf = subset(pf, select = -subset(pf, age >= 90) )
qplot(x = age, data = pf, binwidth = 1,
      color = I('black'), fill = I('#800080') ) + 
  scale_x_continuous(breaks = seq(0, 113, 5) )

________________________________________________________________________________________
# Referencias:
==============

## Teoria para plotear Histogramas:
[How to Read Histograms and Use Them in R](http://flowingdata.com/2014/02/27/how-to-read-histograms-and-use-them-in-r/)

## Teoria para dividir el data set
[Facets - ggplot2](http://www.cookbook-r.com/Graphs/Facets_(ggplot2)/)

## Ajustar plots con ggplot
[Continuous position scales (x & y)](http://docs.ggplot2.org/current/scale_continuous.html)

## Cambiar el tema con ggplot. [cambiar color del grafico]
[ggplot theme documentation](http://docs.ggplot2.org/0.9.2.1/theme.html)
[web-colors hexadecimal](http://en.wikipedia.org/wiki/Web_colors)

## ggplot2 - Multiple Plots in One Graph Using gridExtra
http://lightonphiri.org/blog/ggplot2-multiple-plots-in-one-graph-using-gridextra


## LOG TRANSFORMATIONS FOR SKEWED AND WIDE DISTRIBUTIONS
http://www.r-statistics.com/2013/05/log-transformations-for-skewed-and-wide-distributions-from-practical-data-science-with-r/

## Continuous position scales (x & y).
http://docs.ggplot2.org/current/scale_continuous.html

## Box Plot
http://en.wikipedia.org/wiki/File:Boxplot_vs_PDF.svg
http://flowingdata.com/2008/02/15/how-to-read-and-use-a-box-and-whisker-plot/
http://en.wikipedia.org/wiki/Interquartile_range


```{r fig.width=7, fig.height=6}
plot(cars)
```

